臺灣臺北地方法院刑事裁定　　　　　　　　　　　　　九十三年度簡上字第九五號
　　公　訴　人　臺灣臺北地方法院檢察署檢察官
　　被　　　告
　　即上訴人　　甲○○
右列上訴人即被告因偽造文書案件，不服本院中華民國九十三年六月三十日所為第二
審判決提起上訴，本院裁定如左：
    主  文
上訴駁回。
    理  由
一、上訴意旨如上訴聲明狀所載（如附件）。
二、按不服高等法院之第二審或第一審判決而上訴者，應向最高法院為之；左列各罪
    之案件，經第二審判決者，不得上訴於第三審法院：(一)最重本刑為三年以下有期
    徒刑、拘役或專科罰金之罪；(二)刑法第三百二十條、第三百二十一條之竊盜罪；
    (三)刑法第三百三十五條、第三百三十六條第二項之侵占罪；(四)刑法第三百三十九
    條、第三百四十一條之詐欺罪；(五)刑法第三百四十二條之背信罪；(六)刑法第三百
    四十六條之恐嚇罪；(七)刑法第三百四十九條第二項之贓物罪，刑事訴訟法第三百
    七十五條第一項、第三百七十六條定有明文。是得上訴第三審之案件，限經高等
    法院判決，且非刑事訴訟法第三百七十六條所列舉之各類案件，合先敘明。又原
    審法院認為上訴不合法律上之程式或法律上不應准許或其上訴權已經喪失者，應
    以裁定駁回之，但其不合法律上之程式可補正者，應定期間先命補正，刑事訴訟
    法第三百八十四條亦有明文規定。
三、經查：本件上訴人即被告甲○○因偽造文書案件，經臺灣臺北地方法院檢察署檢
    察官偵查後聲請簡易判決處刑（九十三年度偵字第一○二一號），本院臺北簡易
    庭於九十三年三月十九日以九十三年度簡字第六一八號刑事簡易判決判處其有期
    徒刑三月，如易科罰金，以三百元折算一日，被告對該判決不服提起上訴，並經
    臺灣臺北地方法院檢察署檢察官移送併辦（九十三年度偵字第七五五九號），再
    經本院管轄第二審之合議庭於九十三年六月三十日以九十三年度簡上字第九十五
    號刑事判決原判決撤銷，被告共同行使明知為不實之事項，而使公務員登載於職
    務上所掌之公文書，足以生損害於公眾，處有期徒刑三月，如易科罰金，以三百
    元折算一日。而被告所犯之刑法第二百十六條、第二百十四條之行使使公務員登
    不實文書罪為最重本刑三年以下有期徒刑之罪，是以該案於本院管轄第二審之合
    議庭判決後即告確定，不得再上訴。被告對不得上訴三審之判決提起上訴，於法
    自有未合，且無從補正，應予駁回。
四、至書記官雖誤在本院九十三年六月三十日所為之九十三年度簡上字第九五號刑事
    判決正本為「如不服本判決，應於判決送達後十日內，向本院提出上訴狀」之記
    載，表示被告得對該判決上訴，然本院九十三年度簡上字第九五號刑事第二審判
    決係不得上訴第三審之案件，業如前述，被告仍不因前述記載而得提起上訴，併
    此敘明。
據上論斷，依刑事訴訟法第三百八十四條，裁定如主文。
中　　　華　　　民　　　國　　九十三　　年　　　八　　　月　　二十七　　日
                                  臺灣臺北地方法院刑事第十三庭
                                      審判長法  官  朱瑞娟
                                            法  官  吳佳薇
                                            法  官  陳慧萍
右正本證明與原本無異。
如不服本裁定應於五日內向本院提出抗告狀。
                                            書記官  何適熹
中　　　華　　　民　　　國　　九十三　　年　　　八　　　月　　二十七　　日
